臺灣臺北地方法院交通事件裁定　　　　　　　　　　　九十年度交聲字第三七九號
　　異議人即
　　受處分人　甲○○
右列受處分人因違反道路交通管理處罰條例案件，對於臺北市交通事件裁決所中華民
國九十年二月九日所為之四十五件處分（原處分案號：北市裁三字第裁00－000
000000號、北市裁三字第裁00－000000000號、北市裁三字第裁0
0－000000000號、北市裁三字第裁00－000000000號、北市裁
三字第裁00－000000000號、北市裁三字第裁00－000000000
號、北市裁三字第裁00－000000000號、北市裁三字第裁00－0000
00000號、北市裁三字第裁00－000000000號、北市裁三字第裁00
－000000000號、北市裁三字第裁00－000000000號、北市裁三
字第裁00－000000000號、北市裁三字第裁00－000000000號
、北市裁三字第裁00－000000000號、北市裁三字第裁00－00000
0000號、北市裁三字第裁00－000000000號、北市裁三字第裁00－
000000000號、北市裁三字第裁00－000000000號、北市裁三字
第裁00－000000000號、北市裁三字第裁00－000000000號、
北市裁三字第裁00－000000000號、北市裁三字第裁00－000000
000號、北市裁三字第裁00－000000000號、北市裁三字第裁00－0
00000000號、北市裁三字第裁00－000000000號、北市裁三字第
裁00－000000000號、北市裁三字第裁00－000000000號、北
市裁三字第裁00－000000000號、北市裁三字第裁00－0000000
00號、北市裁三字第裁00－000000000號、北市裁三字第裁00－00
0000000號、北市裁三字第裁00－000000000號、北市裁三字第裁
00－000000000號、北市裁三字第裁00－000000000號、北市
裁三字第裁00－000000000號、北市裁三字第裁00－00000000
0號、北市裁三字第裁00－000000000號、北市裁三字第裁00－000
000000號、北市裁三字第裁00－000000000號、北市裁三字第裁0
0－000000000號、北市裁三字第裁00－000000000號、北市裁
三字第裁00－000000000號、北市裁三字第裁00－000000000
號、北市裁三字第裁00－000000000號、北市裁三字第裁00－0000
00000號），聲明異議，本院裁定如左：
    主      文
異議均駁回。
    理      由
一、按小客車行駛於公告之專用快速道路，其汽車駕駛人或前座乘客未繫安全帶者，
    處汽車駕駛人新臺幣一千五百元罰鍰；汽車駕駛人轉彎時，不依標誌、標線、號
    誌指示者，處新臺幣六百元以上一千八百元以下（銀元二百以上六百以下）罰鍰
    ；汽車駕駛人停車時，有在設有禁止停車標誌、標線之處所停車，或在道路收費
    停車處所停車，不依規定繳費者，均處新臺幣（以下同）六百元以上一千二百元
    以下罰鍰，修正前道路交通管理處罰條例第三十一條第一項、第四十八條第一項
    第二款、第五十六條第一項第四款、第五十六條第一項第十款分別定有明文。又
    逕行舉發違反道路交通管理事件，經汽車所有人依通知單之應到案日期前到案，
    並告知違規駕駛人姓名、身分證統一編號及住址者，處罰機關應即另行通知違規
    駕駛人到案依法處理；逾應到案日期，處罰機關應依道路交通管理處罰條例第八
    十五條第三項規定處罰該汽車所有人，違反道路交通管理事件統一裁罰標準及處
    理細則第二十四條亦定有明文，易言之，如汽車駕駛人在道路超速行駛，為警當
    場攔停者，處罰機關固應對汽車之駕駛人為處罰，惟若舉發機關並非當場對該部
    汽車攔停，而係依違反道路交通管理事件統一裁罰標準及處理細則第二十三條第
    一項第五款規定以科學儀器取得違規證據資料（如照相機或測速器）逕行舉發者
    ，此際舉發機關只能依上開處理細則第二十三條第二項規定對汽車所有人為掣單
    舉發，而如經舉發之汽車所有人在舉發通知單之應到案日期前到案，並告知處罰
    機關該名超速駕駛之汽車違規駕駛人姓名、身分證統一編號及住址者，處罰機關
    應即依前開細則第二十四條規定處罰該名違規駕駛人，而如汽車所有人未於應到
    案日期前到案或雖於應到案日期前到案，而未告知處罰機關實際之違規駕駛人者
    ，處罰機關仍應依道路交通管理處罰條例第八十五條第三項「本條例關於車輛駕
    駛人之處罰，如應歸責於車輛所有人者，處罰車輛所有人。」規定，對車輛所有
    人加以處罰。
二、本件受處分人即異議人甲○○所有之車號ＡＣ－九九六七號自用小客車，自民國
    八十六年九月八日起至八十七年九月三日間，在臺北市○○○路有違反禁止標誌
    左轉；在臺北市○○○路、仁愛路四段、新生北路二段、吉林路、新生北路高架
    橋下、青島東路、舊鐵道、濟南路一段、南京東路四段、紹興南街、臺北縣三重
    市○○街與新興街口、中和市○○街、板橋市○○路○道路設有計費器車位停車
    不依規定繳費；在臺北市新生高架橋、環河快速道路、市○○道行駛於公告之專
    用快速道路，其汽車駕駛人或前座乘客未繫安全帶；於臺北市○○○路○段在劃
    有黃線路段停車等四十五件違規行為，經臺北市政府警察局、臺北縣警察局、臺
    北市停車管理處先後以拍照之方式取證，以受處分人所有該部車號汽車有違反前
    揭道路交通管理處罰條例第三十一條第一項、第四十八條第一項第二款、第五十
    六條第一項第四款、第五十六條第一項第十款規定之行為分別逕行掣單舉發，嗣
    經原處分機關於八十七年十一月二十三日以北市裁三字第八七七一六八五○○○
    號書函送達交通違規積案表予受處分人，受處分人於同年月二十七日收受，未於
    應到案日期（即接到上開函文後十五日內）前向原處分機關提出申訴，亦未告知
    原處分機關當時該部汽車之違規駕駛人之確實姓名及年籍，經原處分機關請原舉
    發單位調查結果，仍認受處分人所有之該部汽車有於前揭四十五件違規行為，原
    處分機關乃依前揭道路交通管理處罰條例第三十一條第一項、第四十八條第一項
    第二款、第五十六條第一項第四款、第五十六條第一項第十款、第八十五條第三
    項及違反道路交通管理事件統一裁罰標準表規定，於九十年二月九日分別裁處受
    處分人如上揭案號北市裁三字第裁00－000000000等四十五件裁決書
    所示之罰鍰。
三、訊據受處分人甲○○固不否認上開車號自用小客車自前揭違規時間至今仍登記為
    其所有，對於上開四十五件違規事實亦不爭執，惟據其聲明異議意旨辯稱略以：
    該自用小客車早於民國八十五年間即遭修車廠不明人士竊走，我有赴派出所報案
    云云；嗣受處分人於本院九十一年四月十五日訊問時改稱：（問：是否提出失竊
    的資料？）我這部車一直沒有開，當時要賣掉這部車，我的車交給一位陳玉珍小
    姐開走，但是我們一直找不到陳玉珍小姐，但一直都有罰單云云。然查：
    (一)本件上開四十五件違規，有違規查詢表、汽車車籍查詢、原處分機關八十七年
      十一月二十三日  北市裁三字第八七七一六八五○○○號書函、九十年二月二
      十六日北市裁四字  第九○六二二五六七○○號函各一份、送達回證二紙附卷
      可證，應堪信為真實。
    (二)又查，受處分人雖辯稱其上開車號自用小客車於八十五年間遭竊等情，惟經原
      處分機關及本院諭知其提示失竊報案證明，受處分人始終未能提供，嗣於本院
      九十一年四月十五日訊問時，受處分人又改稱：當時要賣掉這部車，我的車交
      給一位陳玉珍小姐開走，但是我們一直找不到陳玉珍小姐，但一直都有罰單云
      云，其上開二說詞前後不一，已令一般人生疑，況若上開汽車係由第三人開走
      多年致生糾紛，亦應於當時即報案處理。且受處分人於接獲違規通知單亦未按
      前述理由欄第一點所示之程序向原處分機關申訴，故原處分機關依道路交通管
      理處罰條例第八十五條第三項「本條例關於車輛駕駛人之處罰，如應歸責於車
      輛所有人者，處罰車輛所有人。」規定，對車輛所有人即受處分人加以處罰，
      並無違誤。
    綜上所述可知，受處分人所為上開所辯，尚難認為可採，本件事證明確，受處分
    人所有該部車號汽車有前述時地四十五件之違規行為堪以認定。
四、綜上所述，受處分人所有之前開車號汽車於前揭時地確有如上揭四十五件所示之
    違規行為，從而原處分機關依前揭道路交通管理處罰條例第三十一條第一項、第
    四十八條第一項第二款、第五十六條第一項第四款、第五十六條第一項第十款、
    第八十五條第三項及違反道路交通管理事件統一裁罰標準表規定，於九十年二月
    九日分別裁處受處分人如上揭案號北市裁三字第裁00－000000000等
    四十五件裁決書所示之罰鍰，核無不合。本件聲明異議為無理由，應予駁回。
據上論斷，應依道路交通案件處理辦法第十九條，裁定如主文。
中      華      民      國      九十一    年      五      月    三十    日
                                      臺灣臺北地方法院交通法庭
                                          法  官  曾  啟  謀
右正本證明與原本無異。
如不服本裁定應於送達後五日內向本院提出抗告狀
                                          書記官  謝  韻  華
中      華      民      國      九十一    年      五      月    三十    日
